臺灣新北地方法院民事裁定
111年度訴字第2280號
上  訴  人  王姝晰  

被 上 訴人  余幸南  
            余昕侖  

上列上訴人與被上訴人間請求返還房屋事件，上訴人對於民國11
1年11月15日本院111年度訴字第2280號判決不服，上訴人提起上
訴到院，本院裁定如下：
    主  文
上訴人應於本裁定送達後5日內，繳納上訴裁判費新臺幣3,480元
，逾期不繳，即裁定駁回上訴。
    理  由
一、按提起民事第二審上訴，應依民事訴訟法第77條之16規定繳
    納第二審裁判費，此為必須具備之程式。次按訴訟標的之價
    額，由法院核定；以一訴附帶請求其孳息、損害賠償、違約
    金或費用者，不併算其價額；因定期給付或定期收益涉訟，
    以權利存續期間之收入總數為準；期間未確定時，應推定其
    存續期間；但其期間超過10年者，以10年計算；上開規定，
    於計算上訴利益準用之，民事訴訟法第77條之1 第1 項、第
    77條之2 第2 項、第77條之10、第466 條第4 項分別定有明
    文。又上訴聲明之範圍，若僅就利息或其他孳息、損害賠償
    、違約金或費用部分提起上訴者，仍應依其價額，以定上訴
    利益之價額，不適用民事訴訟法第77條之2 第2 項附帶請求
    不併算價額之規定（最高法院92年度台抗字第471 號裁定意
    旨參照）。
二、本件上訴人對原判決敗訴部分一部不服，提起上訴，聲明：
    ㈠原判決關於被上訴人並應自民國111年6月17日起至返還上
    開房屋之日止，按月給付上訴人新臺幣（下同）3,479元部
    分廢棄。㈡被上訴人應自111年6月17日起至返還上開房屋之
    日止，按月給付上訴人1萬5,000元。經查，上訴人於原審起
    訴請求被上訴人應自111年6月17日起至返還上開房屋之日止
    ，按月給付上訴人2萬元，而原判決僅命被上訴人應自111年
    6月17日起至返還上開房屋之日止，按月給付上訴人3,479元
    ，上訴人超過此部分之請求則不予准許，上訴人就其敗訴部
    分之一部提起上訴，性質上雖屬附帶請求，惟上訴人既僅就
    該部分提起上訴，揆諸前揭說明，自仍應依其價額計算上訴
    利益。又此部分上訴聲明，核屬定期給付之性質，依民事訴
    訟法第77條之10規定，應推定其權利存續期間以憑核定其價
    額。本院審酌上訴人就此部分上訴之訴訟標的價額未逾150 
    萬元，為不得上訴於第三審之案件，其迄期不能確定，衡諸
    民事訴訟係確定私權之程序，於判決確定之同時亦確定私權
    之存否，一般理性國民理當遵循確定判決就私權爭執所為之
    判斷，於請求給付之訴訟，確定判決如認上訴人私權存在，
    被上訴人於判決確定時即應履行判決所命之給付，上訴人之
    權利並因被上訴人之履行給付而消滅；如認上訴人私權不存
    在，上訴人於判決確定時起即無得再事爭執主張其權利存在
    ，是以判決確定之時點，應可作為推定訟爭權利存續期間之
    依據。則參考原判決係命被上訴人自111年6月17日起至返還
    上開房屋之日止，按月給付上訴人3,479元，而至上訴人111
    年11月24日提起本件上訴，已歷時5個月，復參酌各級法院
    辦案期限實施要點規定，第二審通常程序審判案件之期限為
    2年，共計24個月，故上訴人上開相當於租金之不當得利權
    利存續期間尚餘19個月，未逾民事訴訟法第77條之10但書規
    定之10年期限，是本件上訴人之上訴利益為21萬8,899元（
    計算式：上訴人提起上訴部分1萬1,521元/月×19個月＝21萬8
    ,899元），應徵第二審裁判費3,480元，未據上訴人繳納。
    茲依民事訴訟法第442 條第2 項規定，限上訴人於收受本裁
    定後5 日內如數向本院繳納，逾期未繳，即駁回其上訴。
三、爰裁定如主文。
中　　華　　民　　國　　111 　年　　11　　月　　29　　日
                  民事第八庭    法　官　陳翠琪
以上正本證明與原本無異
如不服本裁定關於核定訴訟標的價額部分，應於送達後10日內向
本院提出抗告狀，並繳納抗告費新臺幣1,000元； 其餘關於命補
繳裁判費部分，不得抗告。
中　　華　　民　　國　　111 　年　　11　　月　　29　　日
                                書記官　曾怡婷